---
title: "Visualisation de données sur les jeux olympiques"
output: 
  flexdashboard::flex_dashboard:
    orientation: columns
    vertical_layout: fill
    runtime: shiny
---

```{r global, include=FALSE}
library(shiny)
library(flexdashboard)
library(DT)
library(ggplot2)
library(dplyr)
library(rAmCharts)

path = "E:/Mes dossiers/3) Professionnel et Important/1) Scolarité/Master/INFO0808 - Visualisation/Projet/dataset_olympics.csv"
if (!file.exists(path)) { path = file.choose() }
jo = read.csv(path, header=TRUE, stringsAsFactors=TRUE, sep = ",")

medal_maps = function(data, years = NA) {

  # Restrict data
  restricted = filter(data, Medal %in% c("Gold","Silver","Bronze"))
  if (sum(is.na(years)) == 0) {
    restricted = filter(restricted, Year %in% years)
  }
  
  # Rename countries with "-XXX" like (France-2 to France)
  restricted$Team = gsub("-.*", "", restricted$Team)
  
  # Count medals for each countries
  per_country = data.frame(NOC = unique(restricted$NOC), nb_medals = 0)
  for (i in per_country$NOC) {
    index = per_country$NOC == i
    r_index = restricted$NOC == i
    per_country[index, "nb_medals"] = sum(r_index)
    Team = unique(restricted[r_index, "Team"])[1]
    per_country[index, "Team"] = Team
  }
  
  # Merge data with world map data
  world_map = map_data("world")
  for (i in per_country$Team) {
	  index = per_country$Team == i
	  nb_medals = sum(per_country[index, "nb_medals"])
	  world_indexes = i == world_map$region
	  if (sum(world_indexes) > 0) {
		  world_map[world_indexes, "nb_medals"] = nb_medals
	  }
	  else {
	    NOC = per_country$NOC[index]
		  world_indexes = i == world_map$subregion | NOC == world_map$region
		  world_indexes[is.na(world_indexes)] = FALSE
		  world_map[world_indexes, "nb_medals"] = nb_medals
	  }
  }
  world_map = world_map[order(world_map$order),]
  
  # Prepare the plot
  p = ggplot(world_map) + aes(x=long,y=lat,group=group,fill=nb_medals) +
	  geom_polygon() +
    scale_fill_gradient(low="yellow", high="brown")+
    theme_bw()
  
  # Add legends
  min_year = min(restricted$Year)
  max_year = max(restricted$Year)
  title = paste0("Nombre de médailles par pays (",min_year,")")
  if (min_year != max_year) {
    title = paste0("Nombre de médailles par pays (",min_year,"-",max_year,")")
  }
  p = p + labs(x = "Longitude", y = "Latitude", fill = "Nombre de médailles", title = title)
  return (p)
}

participations_map = function(data, years = NA) {

  # Restrict data
  restricted = filter(data, Medal %in% c("Gold","Silver","Bronze"))
  if (sum(is.na(years)) == 0) {
    restricted = filter(restricted, Year %in% years)
  }
  
  # Rename countries with "-XXX" like (France-2 to France)
  restricted$Team = gsub("-.*", "", restricted$Team)
  
  # Count for each countries
  per_country = data.frame(NOC = unique(restricted$NOC), nb_participants = 0)
  for (i in per_country$NOC) {
    index = per_country$NOC == i
    r_index = restricted$NOC == i
    per_country[index, "nb_participants"] = sum(r_index)
    Team = unique(restricted[r_index, "Team"])[1]
    per_country[index, "Team"] = Team
  }
  
  # Divide count by the number of participations per country
  min_year = min(restricted$Year)
  max_year = max(restricted$Year)
  for (i in per_country$NOC) {
    index = per_country$NOC == i
    participations = length(unique(restricted$Year[index]))
    per_country[index, "nb_participants"] = per_country[index, "nb_participants"] / participations
  }
  
  # Merge data with world map data
  world_map = map_data("world")
  for (i in per_country$Team) {
    index = per_country$Team == i
    nb_participants = sum(per_country[index, "nb_participants"])
    world_indexes = i == world_map$region
    if (sum(world_indexes) > 0) {
      world_map[world_indexes, "nb_participants"] = nb_participants
    }
    else {
      NOC = per_country$NOC[index]
      world_indexes = i == world_map$subregion | NOC == world_map$region
      world_indexes[is.na(world_indexes)] = FALSE
      world_map[world_indexes, "nb_participants"] = nb_participants
    }
  }
  world_map = world_map[order(world_map$order),]
  
  # Prepare the plot
  p = ggplot(world_map) + aes(x=long,y=lat,group=group,fill=nb_participants) +
    geom_polygon() +
    scale_fill_gradient(low="yellow", high="brown")+
    theme_bw()
  
  # Add legends
  title = paste0("Nombre moyen de participants par pays (",min_year,")")
  if (min_year != max_year) {
    title = paste0("Nombre moyen de participants par pays (",min_year,"-",max_year,")")
  }
  p = p + labs(x = "Longitude", y = "Latitude", fill = "Nombre moyen de participants", title = title)
  return (p)
}
```

# Classements et participants
## Column {data-width="500"}
### Configuration {data-height="100"}
```{r}
sliderInput("years_range",
  label="Choix de la plage d'années",
  min = min(jo$Year),
  max = max(jo$Year),
  value = c(min(jo$Year), max(jo$Year)),
  width = "100%"
)
```

### Classement du nombre de médailles par Pays
```{r}
renderDataTable({
  data = filter(jo, Year %in% input$years_range[1]:input$years_range[2])
  medailles = filter(data, Medal %in% c("Gold","Silver","Bronze"))
  nb_medal_pays = medailles %>% count(Team)
  nb_medal_pays = nb_medal_pays[order(nb_medal_pays$n, decreasing = TRUE),]
  df = data.frame("Pays" = nb_medal_pays$Team, "Nombre de médailles" = nb_medal_pays$n)
  DT::datatable(df, options = list(pageLength=15))
})
```

## Column {data-width="500"}
### Carte du nombre de médailles par Pays 
```{r}
renderPlot({
  medal_maps(jo, input$years_range[1]:input$years_range[2])
})
```

### Carte du nombre de participants par Pays
```{r}
renderPlot({
  participations_map(jo, input$years_range[1]:input$years_range[2])
})
```



# Globalités
## Column
### Nombre de médailles d'or, d'argent, et de bronze
```{r}
medals = filter(jo, Medal %in% c("Gold","Silver","Bronze"))
ggplot(medals) + aes(x=Medal, fill=Medal) + geom_bar() +
  scale_fill_manual("legend", values = c("Gold"="#FFE700", "Silver"="#C0C0C0", "Bronze"="#CD7F32")) +
  labs(x = "Médailles", y = "Nombre de médailles")
```

### Nombre de médailles en fonction de l'âge
```{r}
medals = filter(jo, Medal %in% c("Gold","Silver","Bronze"))
ggplot(medals) + aes(x=Age, fill=Medal) + geom_bar() +
  scale_fill_manual("legend", values = c("Gold"="#FFE700", "Silver"="#C0C0C0", "Bronze"="#CD7F32")) +
  labs(x = "Âge", y = "Nombre de médailles")
```

## Column
### Tailles (en cm)
```{r}
ggplot(jo) + aes(x=Height, fill=Sex) + geom_bar() +
  labs(x = "Taille (en cm)", y = "Nombre d'individus")
```

### Poids
```{r}
ggplot(jo) + aes(x=round(Weight), fill=Sex) + geom_bar() +
  labs(x = "Poids (en kg)", y = "Nombre d'individus")
```

## Column
### Nombre de sport par année et par saison
```{r}
sport_par_annee = jo %>% group_by(Year,Season) %>% summarise(nb_sport = n_distinct(Sport))
ggplot(sport_par_annee) + aes(x = Year, y = nb_sport, fill=Season) +
  scale_fill_manual("legend", values = c("Summer"="red", "Winter"="blue")) +
  geom_bar(stat = "identity") + facet_wrap(~ Season) +
  labs(x = "Année", y = "Nombre de sport", fill="Saison")
```

### Nombre d'événements par année et par saison
```{r}
event_par_annee = jo %>% group_by(Year,Season) %>% summarise(nb_event = n_distinct(Event))
ggplot(event_par_annee) + aes(x = Year, y = nb_event, fill=Season) +
  scale_fill_manual("legend", values = c("Summer"="red", "Winter"="blue")) +
  geom_bar(stat = "identity") + facet_wrap(~ Season) +
  labs(x = "Année", y = "Nombre de sport", fill="Saison")
```



# Âge des athlètes
## Column {.sidebar}
### Configurations
```{r}
selectInput("countries",
  label="Choix des pays",
  multiple = TRUE,
  choices = unique(jo$Team),
  selected = c("France", "United States", "China", "Norway", "Japan")
)
selectInput("sports",
  label="Choix des disciplines",
  multiple = TRUE,
  choices = unique(jo$Sport),
  selected = c("Art Competitions", "Croquet", "Rhythmic Gymnastics", "Rowing")
)
sliderInput("years_range_2",
  label="Choix de la plage d'années",
  min = min(jo$Year),
  max = max(jo$Year),
  value = c(min(jo$Year), max(jo$Year))
)
```

## Column
### Âge des athlètes par Pays
```{r}
renderAmCharts({
  amBoxplot(Age ~ Team, data = filter(jo, Team %in% input$countries))
})
```

### Âge des athlètes par Disciplines
```{r}
renderAmCharts({
  amBoxplot(Age ~ Sport, data = filter(jo, Sport %in% input$sports))
})
```

### Âge des athlètes par Années
```{r}
renderAmCharts({
  amBoxplot(Age ~ Year, data = filter(jo, Year %in% input$years_range_2[1]:input$years_range_2[2]))
})
```



# Dénombrons !
## Column
### Classement du nombre d’athlètes par pays
```{r}
participations = select(jo, Team)
nb_participant_pays = participations %>% count(Team)
nb_participant_pays = nb_participant_pays[order(nb_participant_pays$n, decreasing = TRUE),]
df = data.frame("Pays" = nb_participant_pays$Team, "Nombre de participants" = nb_participant_pays$n)
DT::datatable(df, options = list(pageLength=15))
```

### Graphique du nombre d’athlètes par pays
```{r}
ggplot(nb_participant_pays) + aes(x=Team, y=n, fill=n) + 
  geom_bar(stat = "identity", width = 10) +
  labs(x = "Pays", y = "Nombre de participants")
```

## Column
### Graphique du nombre d’athlètes par sport
```{r}
ggplot(jo) + aes(x=Sport, fill=Sex) + geom_bar() +
  labs(x = "Sport", y = "Nombre de participants")
```

### Nombre de participants par année et par saison
```{r}
sport_par_annee = jo %>% group_by(Year,Season) %>% summarise(nb_sport = n_distinct(Sport))
ggplot(sport_par_annee) + aes(x=Year, y=nb_sport, fill=Season) +
  scale_fill_manual("legend", values = c("Summer"="red", "Winter"="blue")) +
  geom_bar(stat = "identity") + facet_wrap(~ Season) +
  labs(x = "Année", y = "Nombre de participants")
```



# Poids/Taille
## Column
### Poids en fonction de la taille et du sexe de l’athlète
```{r}
ggplot(jo) + aes(x=Height, y=Weight, color=Sex) + geom_point() +
  labs(x = "Taille (en cm)", y = "Poids (en kg)", color = "Sexe de l'athlète")
```

## Column
### Poids en fonction de la taille et des médailles de tout type
```{r}
ggplot(jo) + aes(x=Height, y=Weight, color=Medal) + geom_point() +
  labs(x = "Taille (en cm)", y = "Poids (en kg)", color = "Médailles")
```

## Column
### Poids en fonction de la taille et des médailles d'or, d'argent, et de bronze
```{r}
medals = filter(jo, Medal %in% c("Gold","Silver","Bronze"))
ggplot(medals) + aes(x=Height, y=Weight, color=Medal) + geom_point() +
  scale_color_manual("legend", values = c("Gold"="#FFE700", "Silver"="#C0C0C0", "Bronze"="#CD7F32")) +
  labs(x = "Taille (en cm)", y = "Poids (en kg)")
```



# Données pures
```{r}
DT::datatable(jo, options = list(pageLength=50))
```

